臺灣彰化地方法院彰化簡易庭小額民事判決
110年度彰小字第405號
原      告  馨琳揚企管顧問有限公司


法定代理人  唐明良  
訴訟代理人  王郁雯  
            賴耀仁  

被      告  許高傑  
                      現於法務部○○○○○○○○○○○執行中
上列當事人間請求給付電信費事件，本院於民國110年7月16日言
詞辯論終結，判決如下：
    主  文
被告應給付原告新臺幣壹萬肆仟柒佰參拾柒元，其中新臺幣柒仟
貳佰參拾柒元自民國一一○年六月二十九日起至清償日止，按週
年利率百分之五計算之利息。
原告其餘之訴駁回。
訴訟費用新臺幣壹仟元由被告負擔。
本判決第一項得假執行。但被告如以新臺幣壹萬肆仟柒佰參拾柒
元為原告預供擔保，得免為假執行。
     理由要領
一、按小額訴訟之訴狀送達後，原告不得將原訴變更或追加他訴
    ，但擴張或減縮應受判決事項之聲明者，不在此限，民事訴
    訟法第436條之23、第436條第2項、第255條第1項第3款分別
    定有明文。本件原告原起訴聲明係請求被告應給付原告新臺
    幣（下同）23,598元，及自起訴狀送達翌日起至清償日止，
    按週年利率5%計算之利息。嗣於民國110年7月16日言詞辯論
    時變更聲明為被告應給付原告23,598元，及其中7,237元自
    起訴狀繕本送達翌日（即110年6月29日）起至清償日止，按
    週年利率5%計算之利息，核屬減縮應受判決事項之聲明，與
    上開規定相符，應予准許。
二、原告主張：被告於100年8月27日起陸續向訴外人威寶電信股
    份有限公司（於103年更名為台灣之星電信股份有限公司，
    下稱台灣之星電信公司）申請租用門號0000000000、000000
    0000號（下稱系爭門號）之行動電話服務，惟被告未依約繳
    納電信服務費，尚積欠電信費3,987元、小額付款3,250元、
    提前終止契約之應付專案補償款16,361元，共計23,598元未
    給付。嗣台灣之星電信公司於107年4月27日將上開債權讓與
    原告，並以本件起訴狀繕本之送達為債權讓與之通知。爰依
    電信服務契約及債權讓與之法律關係提起本件訴訟等語。並
    聲明：被告應給付原告23,598元，及其中7,237元自起訴狀
    繕本送達翌日起至清償日止，按週年利率5%計算之利息。
三、被告則以：伊僅欠電信費3,987元，然原告竟加專案補償款1
    6,361元，實有欠公允，並於比例原則有悖，請求本院能酌
    量減輕。對原告請求之金額沒有意見，但伊在監執行，沒有
    辦法支付等語置辯。並聲明：原告之訴駁回。
四、本院得心證理由：
（一）原告主張上開事實，業據其提出第三代行動通信業務服務
      書、預繳同意書、暢打_上網899專案同意書、過戶申請書
      、續約暢飽99211專案同意書、行動電話服務申請書、申
      裝資格及門號保留查詢、375無線上網專案同意書、電信
      費帳單、經濟部函、債權讓與證明書、債權讓與暨強制執
      行（預告）通知函及回執等為證且為被告所不爭執，堪信
      為真。是原告請求被告給付積欠之電信費3,987元、小額
      付款3,250元乙節，尚屬有據。
（二）按約定之違約金額過高者，法院得減至相當之數額；當事
      人得約定債務人於債務不履行時，應支付違約金。違約金
      ，除當事人另有訂定外，視為因不履行而生損害之賠償總
      額。其約定如債務人不於適當時期或不依適當方法履行債
      務時，即須支付違約金者，債權人除得請求履行債務外，
      違約金視為因不於適當時期或不依適當方法履行債務所生
      損害之賠償總額，民法第252條、第250條分別定有明文。
      而約定之違約金苟有過高情事，法院即得依此規定核減至
      相當之數額，並無應待至債權人請求給付後始得核減之限
      制。此項核減，法院得以職權為之，亦得由債務人訴請法
      院核減。倘當事人所約定之違約金過高者，為避免違約金
      制度造成違背契約正義等值之原則，法院得參酌一般客觀
      事實、社會經濟狀況及當事人所受損害情形，依職權減至
      相當之金額（最高法院102 年度台上字第1606號判決要旨
      參考）。查本件行動電話服務申請書所載門號系爭000000
      0000號（約定專案合約期間共30個月）、0000000000號（
      約定連續使用電信服務至少24個月），若於本專案合約期
      間30個月、24個月內提前終止契約、被銷號或將本專案門
      號作本專案以外其他用途支轉換時，應依遞減原則賠償專
      案補償款（違約金性質）。本件被告與台灣之星公司間所
      訂立的補償金條款，是因為被告未繳款視為提前退租的違
      約金，核其性質，應該為損害賠償額預定性質的違約金，
      而本院審酌系爭門號所約定之期間、被告違約日數、被告
      原應繳納之專案補償款即違約金等情節，認原告所請求之
      違約金尚屬過高，應酌減為7,500元，方屬公允適當。至
      被告辯稱其目前在監執行，無力清償等語，然此僅係被告
      履行能力問題，並非其得緩期清償或可作為拒絕清償債務
      之合法事由，不影響其依約應負之清償責任。
五、綜上所述，原告依電信服務契約及債權讓與之法律關係，請
    求被告給付14,737元，及其中7,237元自起訴狀繕本送達被
    告之翌日即110年6月29日起至清償日止，按週年利率5%計算
    之利息，為有理由，應予准許；逾此範圍之請求，則無理由
    ，應予駁回。 
六、本件事證已臻明確，兩造其餘之攻擊防禦方法及所提證據，
    於判決結果不生影響，爰不逐一論列，併此敘明。
七、本件原告勝訴部分係小額程序為被告敗訴之判決，依民事訴
    訟法第436 條之20規定，應依職權宣告假執行，並依同法第
    392條第2 項規定，依職權宣告被告如預供擔保，得免為假
    執行。
八、按各當事人一部勝訴、一部敗訴者，其訴訟費用，由法院酌
    量情形，命兩造以比例分擔或命一造負擔，或命兩造各自負
    擔其支出之訴訟費用，民事訴訟法第79條定有明文。本件原
    告之訴一部為有理由、一部無理由，本院審酌原告敗訴部分
    係有關於違約金過高部分，認第一審訴訟費用全數由被告負
    擔為適當。經查本件訴訟費用為原告繳納的第一審裁判費1,
    000 元，因此，本院一併確定被告應該負擔的訴訟費用額為
    1,000元。
九、訴訟費用負擔之依據：民事訴訟法第79條。
中    華    民    國   110    年    7     月    27    日
                  臺灣彰化地方法院彰化簡易庭
                      法  官  李欣恩
以上正本係照原本作成。
如不服本判決，僅得以判決違背法令為理由提起上訴，並應於判
決送達後20日內，向本院提出上訴狀。（須按他造當事人之人數
附繕本）。如委任律師提起上訴者，應一併繳納上訴審裁判費。
中　　華　　民　　國　　110 　年　　7 　　月　　27　　日
                      書記官  姚志鴻